# 同一控制下企业合并如何填列非经常性损益？

提问人：xinshourumen 时间：2012-08-03 18:07:15
上市公司年报计算非经常性损益时，有一项"同一控制下企业合并产生的子公司年初至合并日的当期净损益"。请问各位老师，上期同比数字如何填列？

回答人：chenyiwei
同一控制下合并的被合并方在合并日之前实现的净利润（乘以合并方的持股比例，即不含应归属于少数股权的部分），均应计入各该年度的非经常性损益。该项目的金额与合并利润表中“其中：同一控制下合并的被合并方于合并日之前的净利润”项目的金额乘以合并方持股比例的乘积应当是对应的。 另外还需要注意：因为同一控制下合并中被合并方合并日之前的净利润均为非经常性损益，因此不应再重复填入“非流动资产处置损益”等其他非经常性损益的项目中，以免重复统计。

提问人：zengfengxia 时间：2016-02-16 10:14:50
陈版，若合并方与被合并方有内部交易的话，我理解，对合并报表而言，同一控制交易对主体的损益影响应当是剔除内部交易利润之后的金额，这个金额是合并层面的非经常性损益？ 但这样做比较复杂，是否可以出于重要性的考虑，直接以报表金额作为非经常性损益？

回答人：chenyiwei
如果合并方与被合并方之间有未实现的逆流交易损益，则应就未实现损益中按比例归属于合并方的部分进行调整。实际操作中可以按重要性原则考虑，不剔除不重大的内部交易未实现损益。

提问人：haifanz 时间：2017-08-17 10:06:34
在公告时，有上年同期扣除非经常性损益的归母利。 请问： 1 、上年同期都是合并前，被合并方上年损益是否都作为非经常扣除？
2 、如果是扣除，那么扣除非经常性归母利和追诉前应该相等了吧？

回答人：chenyiwei
为何“上年同期都是合并前”，是否为吸收合并？，且无合并报表？如果是，则因为个别报表层面没有追溯前期数字，自然也就不作为非经扣除。

提问人：haifanz 时间：2018-01-31 10:19:12
举个例子：p公司 2017 年 1 月，同一控制合并了s公司。p公司持股100%。没有关联交易。没有其他非经常。 p公司 2017 年度净利润100 万元。s公司 2017 年度净利润 120 万元。平均每月 10 万元。 p公司 2016 年度净利润 100 万元。s公司 2016 年度净利润 120 万元。平均每月 10 万元。
在 2017 年度报表时候。 净利润

回答人：chenyiwei
S公司 2016 年全年净利润全部扣非，所以扣非后 2016 年度净利润与上年扣非后净利润一致； 2017 年内，S公司仅年初至合并日期间的净利润扣非。

提问人：跨度防护 时间：2018-06-19 22:59:54
请教陈版，合并日年度的上期数需要填吗，如果是，是按照被合并方上年净利润乘以持股比例计算吗？

回答人：chenyiwei
要填列非经常性损益；最简单情况下的计算如你所述。